---
title: "Covid-19"
output: 
  flexdashboard::flex_dashboard:
    orientation:   rows 
    vertical_layout: fill
runtime: shiny
---

<style>                     
.navbar {
  background-color:black;
  border-color:#333;
}
.navbar-brand {
  color:#fff;

}

.navbar-inverse .navbar-nav > .active > a {
  background-color: #606060;
  color: #333;
  transition: .3s;
}

.navbar-inverse .navbar-nav > .active > a:hover {
  background-color: #A9A9A9;
  color: #333;
  transition: .3s;
}

.navbar-inverse .navbar-nav > .active > a:focus {
  background-color: #606060;
  color: #333;
  transition: .3s;
}



.navbar-inverse .navbar-nav > li > a:hover {
  background-color: #606060;
  color: #333;
  transition: .3s;
}

.navbar-inverse .navbar-nav > li > a:focus {
  background-color: #A9A9A9;
  color: #333;
  transition: .3s;
}

</style> 

```{r global, include=FALSE}
## Pacotes
library(flexdashboard)
library(dplyr)
library(readr)
library(ggplot2)
library(devtools)
library(plotly)
library(crosstalk)
library(manipulateWidget)
#remotes::install_github("paulofelipe/D3plusR")
library(D3plusR)
library(janitor)
library(tidyverse)
library(lubridate)

##

## Base
dados <- read_delim("~/R/COVID19_ATUAL_COMPLETO.csv", 
    ";", escape_double = FALSE, trim_ws = TRUE)
dados$data = as.Date(dados$data, "%d/%m/%y")

dados = mutate(dados, casosAcumuladoLog = log(casosAcumulado))
dados = mutate(dados, obitosAcumuladoLog = log(obitosAcumulado))
dados = mutate(dados, emAcompanhamentoNovosLog = log(emAcompanhamentoNovos))
dados = mutate(dados, casoAcumuladoPorPopulacao = (casosAcumulado/populacaoTCU2019)*1000)
dados = mutate(dados, ObitosAcumuladoPorPopulacao = (obitosAcumulado/populacaoTCU2019)*1000)
dados = mutate(dados, casoAcumuladoPorPopulacao = round(casoAcumuladoPorPopulacao, digits = 2))
dados = mutate(dados, ObitosAcumuladoPorPopulacao = round(ObitosAcumuladoPorPopulacao, digits = 2))

br = filter(dados, regiao %in% "Brasil")
estados = filter(dados, is.na(codmun)==T)
estados = anti_join(estados,br)
sp = filter(estados, estado %in% "SP")



top10 = filter(estados, data == max(dados$data, na.rm = T))
top10 = arrange(top10, desc(casosAcumulado)) 
top10 = head(top10$estado,10)
top10 = filter(estados, estado %in% top10 & data == max(dados$data, na.rm = T))

mortalidadeDiaria = group_by(br,mes = month(data))
mortalidadeDiaria = summarize(mortalidadeDiaria, 
                              dias = n(),
                              casosMes = sum(casosNovos),
                              obitoMes = sum(obitosNovos),
                              casosDia = round(casosMes/dias, digits = 0),
                              obitoDia = round(obitoMes/dias, digits = 0)
                              )

mortalidadeDiaria = filter(mortalidadeDiaria, obitoDia>10 )

mortalidadeDiaria$mes = ordered(mortalidadeDiaria$mes, 
                    levels =c(1:12), 
                    labels = c("Janeiro","Fevereiro","Março","Abril","Maio","Junho","Julho","Agosto","Setembro",
                               "Outubro","Novembro","Dezembro"))
##



##
dadosMundo <- read_csv("dadosMundo.csv", 
    locale = locale(encoding = "ISO-8859-1"))
dadosMundo$Data = as.Date(dadosMundo$Data)

dadosMundo = mutate(dadosMundo, PopulacaoMilhao = Populacao * (10^6))  
dadosMundo = mutate(dadosMundo, casosAcumuladoLog = log(CasosAcumulados))
dadosMundo = mutate(dadosMundo, obitosAcumuladoLog = log(ObitosAcumulados))
dadosMundo = mutate(dadosMundo, casoAcumuladoPorPopulacao = (CasosAcumulados/PopulacaoMilhao)*1000)
dadosMundo = mutate(dadosMundo, ObitosAcumuladoPorPopulacao = (ObitosAcumulados/PopulacaoMilhao)*1000)
dadosMundo = mutate(dadosMundo, casoAcumuladoPorPopulacao = round(casoAcumuladoPorPopulacao, digits =2))
dadosMundo = mutate(dadosMundo, ObitosAcumuladoPorPopulacao = round(ObitosAcumuladoPorPopulacao, digits = 2))


top10p = filter(dadosMundo, Data == max(dadosMundo$Data, na.rm = T))
top10p = arrange(top10p, desc(CasosAcumulados)) 
top10p = head(top10p$PaisesPT,10)
top10PaisHistorico = filter(dadosMundo, PaisesPT %in% top10p  & CasosAcumulados != 0)
top10p = filter(dadosMundo, PaisesPT %in% top10p & Data == max(dadosMundo$Data, na.rm = T))



##


## Variável
brUltimoDia = filter(br, data == max(br$data, na.rm = T))
spUltimoDia = filter(sp, data == max(sp$data, na.rm = T))
estadosUltimoDia = filter(estados, data == max(estados$data, na.rm = T))
estadosUltimoDia = mutate(estadosUltimoDia, txMortalidade = (obitosAcumulado/casosAcumulado)*100)
estadosUltimoDia = mutate(estadosUltimoDia, txMortalidade = round(txMortalidade, digits = 2))

##

```

Brasil
=======================================================================
Row 
-----------------------------------------------------------------------

### totalCasos 

```{r}

valueBox(value = paste(format(brUltimoDia$casosAcumulado, big.mark = "."), "", sep = " "), 
         caption = "Total de Casos Confirmados", 
         icon = "fas fa-hospital",
         color = "#00004d")
```


### recuperados {.value-box}

```{r}
valueBox(value = paste(format(brUltimoDia$Recuperadosnovos, big.mark = "."), " ", sep = "",
                       "(", round(brUltimoDia$Recuperadosnovos/brUltimoDia$casosAcumulado, digits = 2)*100,"%",")"), 
         caption = "Total de Recuperados", 
         icon = "fa fa-plus-square", 
         color = "#004d00")
```

### emAndamento {.value-box}

```{r}
valueBox(value = paste(format(brUltimoDia$emAcompanhamentoNovos, big.mark = "."), " ", sep = "", 
          "(", round(brUltimoDia$emAcompanhamentoNovos/brUltimoDia$casosAcumulado, digits = 2)*100,"%",")"), 
         caption = "Casos em Acompanhamento", 
         icon = "fas fa-search", 
         color = "#997a00")
```

### obitos {.value-box}

```{r}
valueBox(value = paste(format(brUltimoDia$obitosAcumulado, big.mark = "."), " ", sep = "", 
                         "(", round(brUltimoDia$obitosAcumulado/brUltimoDia$casosAcumulado, digits = 2)*100,"%",")"), 
         caption = "Óbitos Confirmados", 
         icon = "fa-heart", 
         color = "#4e0000")
```




Column {.tabset}
-------------------------------------

### Números do Covid-19 no Brasil

```{r}

plot_ly(data = br , x = ~data, y = ~casosAcumulado,  
        name = 'Total de Casos', 
      line = list(color = "#00004d"),
        type = 'scatter', mode = 'lines') %>%
  
  add_trace(y = ~ obitosAcumulado,
                    name = "Total de Óbitos",
            line = list(color = "#ff8c00")) %>%
      

  layout(title = "",
                 yaxis = list(title = ""),
                 xaxis = list(title = "Data"),
                 legend = list(x = 0.05, y = 0.9),
                 hovermode = "compare")
 
```   

### Números do Covid-19 no Brasil - Log

```{r}

plot_ly(data = br , x = ~data, y = ~casosAcumuladoLog,  
        name = 'Total de Casos', 
        line = list(color = "#00004d"),
        type = 'scatter', mode = 'lines') %>%
  
  add_trace(y = ~ obitosAcumuladoLog,
                    name = "Total de Óbitos",
                   line = list(color = "#ff8c00")) %>%

  layout(title = "",
                 yaxis = list(title = ""),
                 xaxis = list(title = "Data"),
                 legend = list(x = 0.05, y = 0.9),
                 hovermode = "compare")
 
```   

### Casos e Óbitos Confirmados por dia 

```{r}
plot_ly(data = br , x = ~data, y = ~casosNovos,  
        name = 'Casos por dia', 
        line = list(color = "#00004d"),
        type = 'scatter', mode = 'lines') %>%
  
  add_trace(y = ~ obitosNovos,
                    name = "Óbitos por dia",
                    line = list(color = "#ff8c00")) %>%

  layout(title = "",
                 yaxis = list(title = ""),
                 xaxis = list(title = "Data"),
                 legend = list(x = 0.05, y = 0.9),
                 hovermode = "compare")
  
```   

Row {data-height=400}
-------------------------------------
   
### 10 UFs com mais Casos Acumulados
    
```{r}
plot_ly(data = top10 , x = ~estado, y = ~casosAcumulado, 
         marker = list(color = 'rgb(0,0,77)'),
        type = "bar") %>%
  
  layout(title = "",
                 yaxis = list(title = "Casos Acumulados"),
                 xaxis = list(title = "Estado"),
                 legend = list(x = 0.05, y = 0.9),
                showlegend = FALSE,
                 hovermode = "compare")
```
 
### Evolução dos Óbitos Diários no Brasil {data-width=300}

```{r}

plot_ly( data = mortalidadeDiaria , x =~mes, y = ~obitoDia,  
          marker = list(color = 'rgb(63,0,0)'),
         type = "bar",
         text =  ~obitoDia,textposition = 'auto') %>%
  
  
  layout(title = "",
                 yaxis = list(title = "Óbitos por Dia"),
                 xaxis = list(title = ""),
                 legend = list(x = 0.05, y = 0.9),
                showlegend = FALSE,
                 hovermode = "compare")
```

UF
=======================================================================

```{r}
selectInput("uf", label = "Estado: ", choices = na.omit(unique(estados$estado)), selected = "SP")
```

Column {.tabset}
-------------------------------------
   
### Casos e Óbitos Acumulados

```{r}


renderPlotly({
  grafico = filter(estados, estado == input$uf) %>%
    
    plot_ly(., x = ~data, y = ~casosAcumulado,color = ~estado,
        name = 'Total de Casos', 
        line = list(color = "#00004d"),
        type = 'scatter', mode = 'lines') %>%
  
  add_trace(y = ~ obitosAcumulado,
                    name = "Total de Óbitos",
             line = list(color = "#ff8c00")) %>%
    
  layout(title = "",
                 yaxis = list(title = "Casos Acumulados"),
                 xaxis = list(title = "Data"),
                 legend = list(x = 0.05, y = 0.9),
                 hovermode = "compare")
    
})

```   

Row {data-height=400}
-------------------------------------
   
### Casos e Óbitos por dia
    
```{r}

renderPlotly({
  grafico = filter(estados, estado == input$uf) %>%
    plot_ly(., x = ~data, y = ~casosNovos,color = ~estado,
        name = 'Casos  por dia', 
        line = list(color = "#00004d"),
        type = 'scatter', mode = 'lines') %>%
  
  add_trace(y = ~ obitosNovos,
                    name = "Óbitos por dia",
             line = list(color = "#ff8c00")) %>%
    
  layout(title = "",
                 yaxis = list(title = "Casos Acumulados"),
                 xaxis = list(title = "Data"),
                 legend = list(x = 0.05, y = 0.9),
                 hovermode = "compare")
    
})
```
 
### Dados do Estado Selecionado  {data-width=300}

Taxa de Mortalidade 
```{r}


renderGauge({
  
  escolhido = filter(estadosUltimoDia, estado == input$uf)
   
  gauge(escolhido$txMortalidade, 
        min = min(estadosUltimoDia$txMortalidade), 
        max = max(estadosUltimoDia$txMortalidade), 
        symbol = '%', 
          gaugeSectors(
            success = c(0, 7),
            warning = c(7, 100)))
})

```
Porcentagem dos Casos do Brasil no Estado Selecionado
```{r}
renderGauge({
  
  escolhido = filter(estadosUltimoDia, estado == input$uf)
  
   participacaoBrasil = round((escolhido$casosAcumulado / brUltimoDia$casosAcumulado)*100,digits = 2)
  gauge(participacaoBrasil, min = 0, 
        max = 100, symbol = '%', 
          gaugeSectors(
          success = c(0, 10), warning = c(10, 15), danger = c(15, 100)
            
          ))
  
})

```


Mapa do Brasil
=======================================================================
Column {.tabset}
-------------------------------------
   
### Total de Casos por UF

```{r}
d3plus(data = estadosUltimoDia,
         type = "geo_map",
        # locale = "pt_BR",
         id = "estado") %>% 
  d3plusCoords(
    value = "https://gist.githubusercontent.com/ruliana/1ccaaab05ea113b0dff3b22be3b4d637/raw/196c0332d38cb935cfca227d28f7cecfa70b412e/br-states.json",
    projection = "equirectangular") %>% 
  d3plusColor(value = "casosAcumulado",
              heatmap = RColorBrewer::brewer.pal(n = 6, name = "YlOrBr")) %>% 
 d3plusText("estado") %>% 
  d3plusTooltip(value = c("estado", "casosAcumulado","obitosAcumulado","txMortalidade"))
```   
 
### Total de Casos por mil habitantes
    
```{r}
d3plus(data = estadosUltimoDia,
         type = "geo_map",
         #locale = "pt_BR",
         id = "estado") %>% 
  d3plusCoords(
    value = "https://gist.githubusercontent.com/ruliana/1ccaaab05ea113b0dff3b22be3b4d637/raw/196c0332d38cb935cfca227d28f7cecfa70b412e/br-states.json",
    projection = "equirectangular") %>% 
  d3plusColor(value = "casoAcumuladoPorPopulacao",
              heatmap = RColorBrewer::brewer.pal(n = 6, name = "GnBu")) %>% 
 d3plusText("estado") %>% 
  d3plusTooltip(value = c("estado", "casosAcumulado","casoAcumuladoPorPopulacao","ObitosAcumuladoPorPopulacao","txMortalidade"))

```

### Taxa de Mortalidade
```{r}
d3plus(data = estadosUltimoDia,
         type = "geo_map",
         #locale = "pt_BR",
         id = "estado") %>% 
  d3plusCoords(
    value = "https://gist.githubusercontent.com/ruliana/1ccaaab05ea113b0dff3b22be3b4d637/raw/196c0332d38cb935cfca227d28f7cecfa70b412e/br-states.json",
    projection = "equirectangular") %>% 
  d3plusColor(value = "txMortalidade",
              heatmap = RColorBrewer::brewer.pal(n = 5, name = "YlGn")) %>% 
 d3plusText("estado") %>% 
  d3plusTooltip(value = c("estado", "casosAcumulado","txMortalidade"))
```


Mundo
=======================================================================

Row {.tabset .tabset-fade}
-------------------------------------
    
### 10 Paises com mais Casos Acumulados
    
```{r}

plot_ly(data = top10p , x = ~PaisesPT, y = ~CasosAcumulados, 
         marker = list(color = 'rgb(0,0,77)'),
        type = "bar") %>%
  
  layout(title = "",
                 yaxis = list(title = "Casos Acumulados"),
                 xaxis = list(title = "Estado"),
                 legend = list(x = 0.05, y = 0.9),
                showlegend = FALSE,
                 hovermode = "compare")
```

### Casos Acumulado por população

```{r}

plot_ly(data = top10p , x = ~PaisesPT, y = ~casoAcumuladoPorPopulacao, 
         marker = list(color = 'rgb(0,0,77)'),
        type = "bar") %>%
  
  layout(title = "",
                 yaxis = list(title = "Casos Acumulados"),
                 xaxis = list(title = "Estado"),
                 legend = list(x = 0.05, y = 0.9),
                showlegend = FALSE,
                 hovermode = "compare")
```
   
Row {.tabset .tabset-fade}
-------------------------------------
   
### Casos Acumulados

```{r}

plot_ly(data = top10PaisHistorico , x = ~Data, y = ~CasosAcumulados, color = ~PaisesPT,
        type = 'scatter', mode = 'lines') %>%
  layout(
    yaxis = list(title = "Casos Acumulados"),
    xaxis = list(title = "Data"),
    legend = list(x = 0.05, y = 0.5),
    #showlegend = FALSE,
    hovermode = "compare")

```   
 
### Óbitos Acumulados
    
```{r}
plot_ly(data = top10PaisHistorico , x = ~Data, y = ~ObitosAcumulados, color = ~PaisesPT,
        type = 'scatter', mode = 'lines') %>%
  layout(
    yaxis = list(title = "Óbitos Acumulados"),
    xaxis = list(title = "Data"),
    legend = list(x = 0.05, y = 0.5),
    #showlegend = FALSE,
    hovermode = "compare")
  
```

### Casos Acumulados Por mil habitante


```{r}
plot_ly(data = top10PaisHistorico , x = ~Data, y = ~casoAcumuladoPorPopulacao, color = ~PaisesPT,
        type = 'scatter', mode = 'lines') %>%
  layout(
    yaxis = list(title = "Casos Acumulados"),
    xaxis = list(title = "Data"),
    legend = list(x = 0.05, y = 0.5),
    #showlegend = FALSE,
    hovermode = "compare")

```   
 
### Óbitos Acumulados Por mil habitante
    
```{r}
plot_ly(data = top10PaisHistorico , x = ~Data, y = ~ObitosAcumuladoPorPopulacao, color = ~PaisesPT,
        type = 'scatter', mode = 'lines') %>%
  layout(
    yaxis = list(title = "Óbitos Acumulados"),
    xaxis = list(title = "Data"),
    legend = list(x = 0.05, y = 0.5),
    #showlegend = FALSE,
    hovermode = "compare")
  
```


